【裁判字號】    89,訴,193
【裁判日期】    890810
【裁判案由】    違反毒品危害防制條例
【裁判全文】
台灣雲林地方法院刑事判決                          八十九年度訴字第一九三號
    公  訴  人  臺灣雲林地方法院檢察署檢察官
    被      告  甲○○
右列被告因違反毒品危害防制條例案件，茲經檢察官聲請簡易判決處刑（八十九年度
毒偵字第五二五號、八十九年度毒偵緝字第三六號），經本院斗六簡易庭函送本庭改
依通常訴訟程序審理判決如左：
    主      文
連倉海連續施用第一級毒品，累犯，處有期徒刑貳年陸月，扣案之海洛因貳包（驗餘
淨重合計零點捌公克）、殘有海洛因之塑膠袋貳個，均沒收銷燬之，針筒參支、吸管
剪製成之杓子貳支均沒收之；又連續施用第二級毒品，累犯，處有期徒刑壹年貳月，
扣案之安非他命肆包（驗餘淨重合計拾捌點零玖公克）、殘有安非他命之塑膠袋參個
，均沒收銷燬之，吸食器參組、吸管剪製成之杓子貳支、分裝袋肆拾伍個均沒收之。
應執行有期徒刑參年陸月，扣案之海洛因貳包（驗餘淨重合計零點捌公克）、殘有海
洛因之塑膠袋貳個、安非他命肆包（驗餘淨重合計拾捌點零玖公克）、殘有安非他命
之塑膠袋參個，均沒收銷燬之，針筒參支、吸食器參組、吸管剪製成之杓子肆支、分
裝袋肆拾伍個均沒收之。
     事     實
一、甲○○前因犯違反麻醉藥品管理條例案件，經本院於民國八十六年十月十三日判
    有期徒刑三月確定，並於八十八年二月二十二日執行完畢，竟仍不知悔悟，復因
    施用第一、二級毒品案件，經本院以八十八年度毒聲字第一一二八號裁定令入勒
    戒處所觀察、勒戒後，認無繼續施用傾向，由台灣雲林地方法院檢察署檢察官於
    八十八年九月二十七日以八十八年度毒偵字第一五六號處分不起訴確定。詎其於
    五年內復基於概括犯意，自八十九年一月一日起至同年三月十六日止，在雲林縣
    古坑鄉○○村○○路一八九巷七號住處，將第一級毒品海洛因摻入香煙內點火吸
    食，或以針筒注射方式，連續每三、四天即非法施用一次，另將第二級毒品安非
    他命置於玻璃球內，下以火燒烤，使之產生煙霧，再以口鼻吸入方式，亦連續每
    三、四天非法施用一次。嗣於八十九年一月三日下午七時三十分，在雲林縣古坑
    鄉一五八乙線公路永昌段，為警查獲，於其身上及其住處內扣得其所有預備用以
    施打海洛因用之注射針筒二支、安非他命吸食器一組、殘有安非他命之塑膠袋二
    個、預備分裝安非他命用之空塑膠袋四十五個、吸管改製成之杓子一支，並經送
    本院裁處應予觀察、勒戒，因未到案執行經通緝後；又於同年三月十七日凌晨零
    時十分許，在斗南鎮○○○路與黎明二街口，再為警查獲，並於其身上扣得其所
    有用以施打海洛因之注射針筒一支、安非他命一包（毛重○‧三公克）、殘有安
    非他命塑膠包裝袋一個、吸管改製成之杓子一支，又於其乘坐之自小客車內，扣
    得海洛因二小包（毛重分別為○‧七公克、○‧三公克）、安非他命三包（毛重
    分別為○‧一公克、十九公克、一公克）、殘有海洛因之塑膠袋二個、球形及管
    形安非他命吸食器各一個、吸管剪製成之杓子二支。經送執行觀察、勒戒，認有
    繼續施用毒品之傾向。
二、案經雲林縣警察局斗南分局報告台灣雲林地方法院檢察署檢察官偵查起訴。
    理      由
一、右開事實，業經被告甲○○自白不諱，而被告先後為警查獲所採集之尿水經送雲
    林縣衛生局鑑驗結果，確均呈甲基安非他命及嗎啡反應，有該局出具之煙毒尿液
    檢驗成績書二紙附卷可稽（詳八十九年度毒偵字第六一號偵查卷第十五頁及本院
    審理卷），另被告為警查獲時扣得之白粉二包、殘有白色粉末之塑膠袋二個、結
    晶物四包、殘有結晶物之塑膠袋三個等物品，經送法務部調查局鑑驗結果，其中
    白色粉末確含有海洛因成分，而結晶物確係甲基安非他命，有該局出具之鑑定通
    知書五紙附卷可考（詳八十九年毒偵字第五二五號第十八、十九頁及本院審理卷
    ），此外並有施用毒品器具針筒三支、吸食器三組、吸管剪製成之杓子四支、安
    非他命分裝袋四十五個扣案可資佐證，是被告自白其有施用第一級及第二級毒品
    行為，顯非虛妄，堪可採信。又被告前因施用毒品案件，經本院以八十八年度毒
    聲字第一一二八號裁定送觀察、勒戒後，認無繼續施用毒品之傾向，由台灣雲林
    地方法院檢察署檢察官於八十八年九月二十七日以八十八年度毒偵字第一五六號
    不起訴處分確定，有不起訴處分書在卷足憑（詳本院刑事卷）。其於五年後再犯
    毒品危害防制條例第十條之罪，經裁定送觀察勒戒，認有繼續施用毒品傾向，有
    本院八十九年度毒聲字第一九○號裁定及臺灣雲看守所附設勒戒所八十九年四月
    八日雲所境總字第○七二五號函送之證明書一份附卷可參（詳八十九年度毒偵字
    第六一號偵查卷第三一頁、八十九年度毒偵緝字第三六號偵查卷第十八頁）。從
    而，被告罪證明確，應予依法論科。
二、按海洛因屬毒品危害防制條例第二條第二項第一款所規定之第一級毒品，而安非
    他命屬同條例第二條第二項第二款所規定之第二級毒品。被告非法施用海洛因、
    安非他命，核其所為，分別係犯毒品危害防制條例第十條第一項之施用第一級毒
    品罪及第二項之施用第二級毒品罪。又其施用前後持有一級毒品海洛因及二級毒
    品安非他命之低度行為，分別為施用之高度行為所吸收，均不另論罪。再者被告
    先後多次施用第一級及第二級毒品之行為，時間緊接，且所分犯之各罪其犯罪構
    成要件要屬相同，顯係基於個別概括犯意反覆為之，均應依連續犯之規定，皆以
    一罪論處，並均分別加重其刑。再被告前曾因涉犯違反麻醉藥品管理條例案件，
    經本院於八十六年十月十三日判有期徒刑三月確定，並於八十八年二月二十二日
    執行完畢，此有被告刑案資料查註紀錄表在卷可按，其於五年內，再犯本案之各
    罪，均係屬累犯，應依累犯之例皆加其刑，並依法遞加重之。另被告所犯上開二
    罪，犯意各別，行為分殊，應予分論併罰。爰審酌被告犯罪之動機、目的、手段
    ，及被告前有施用毒品之前科紀錄，甫因施用第一、二級毒品，經送觀察勒戒後
    ，認無繼續施用毒品之傾向，經由檢察官為不起訴處分確定，猶不珍惜國家給予
    診療自新之機會，再次連續施用毒品，造成國家社會之額外負擔，暨其犯罪後坦
    承犯行，態度尚佳等一切情狀，分別量處如主文所示之刑，並定其應執行之刑，
    以資懲儆。
三、扣案之第一級毒品海洛因二包（毛重分別為○‧七公克、○‧三公克，驗餘淨重
    合計○‧八公克）、第二級毒品安非他命四包（毛重分別為○‧一公克、十九公
    克、一公克、○‧三公克，驗餘淨重合計十八‧○九公克）、殘有海洛因之塑膠
    袋二個、殘有安非他命之塑膠袋三個，併均予依法宣告沒收銷燬之。再者查扣之
    針筒三支、吸食器三組、吸管剪製成之杓子四支、分裝袋四十五個等物品均係被
    告所有，而針筒係被告用為及預備用為施打海洛因之器具，吸食器係被告供為食
    吸安非他之工具，吸管剪製成之杓子四支，其中二支係用以盛裝毒品海洛因至施
    打工具內，另二支係用以盛裝安非他命至吸食器具內之用品，而塑膠袋四十五個
    係被告用以分裝安非他命帶出施用之物品，均係被告用為犯罪所用或供犯罪預備
    之物品，業據被告供承在卷，爰依刑法第三十八條第一項第二款、第二項前段之
    規定宣告沒收之。
據上論斷，應依刑事訴訟法第二百九十九條第一項前段，毒品危害防制條例第十條第
一項、第二項、第十八條第一項前段，刑法第十一條前段、第四十七條、第五十六條
、第五十一條第五款、第三十八條第一項第二款，判決如主文。
本案經檢察官徐維嶽到庭執行職務
中      華      民      國    八十九    年      八      月      十      日
                                  台灣雲林地方法院刑事第二庭
                                      法  官
如不服本判決，應於送達後十日內，向本院提出上訴狀。


司法院資訊處製作；財團法人民間司法改革基金會備份。
